Inventaris van het archief van dr. H.J. van Mook [levensjaren 1894-1965] en familieleden, 1917-1964 (-1987)
Nationaal Archief, Den Haag
- BIJZONDER
  - LUITENANT GOUVERNEUR-GENERAAL 1945 - 1948, B.
    - Voorlichting over de Indonesische kwestie, 8
      - Tekst van een radioreportage door Barbara Whittingham-Jones inzake de conferentie te Malino. In het Engels., 24 juni 1946; 200; 1 stuk
      - Overzicht van der berichtgeving van de correspondent van de New York Times inzake de onderhandelingen tussen Nederland en de Republiek., Oktober 1946; 201; 1 stuk
      - Nota van generaal S.H. Spoor voor de Lt. G.G. en de Commissie-Generaal inzake de naar zijn mening onjuiste voorlichting over de situatie in Indonesië door Commissaris-Generaal F. De Boer. Met aantekeningen van Van Mook, dr. P.J. Koets en dr. P.J.A Idenburg. Met bijlage: nota van antwoord., December 1946; 202; 2 stukken
      - Brief -en telegramwisseling inzake de organisatie van de Nederlandse publicitiet over Indonesië in de Verenigde Staten in verband met de behandeling van de Indonesische kwestie in de Veiligheidstaad., Augustus - december 1947; 203; 1 omslag
      - Nota van de Lt. G.G. inzake de argumenten, via de pers in te brengen tegen de protesten van de Republiek tegen de Bandoeng-conferentie., 28 mei 1948; 204; 1 stuk
      - Nota's betreffende de situatie in Indonesië, bedoeld als handleiding voor de Nederlandse diplimatieke vertegenwoordigers in het buitenland bij de voorlichting over de Indonesische kwestie., April - oktober 1948; 205; 1 omslag
      - "Feiten van de dag over en uit Indonesië", publicatie van de RVD te Batavia., Oktober - Oktober 1948; 206; 1 pak
      - Stukken houdende persvragen en antwoorden daarop inzake de Indonesische kwestie. In het Nederlands, Engels en Frans., 1945 - 1948; 207; 1 omslag
    - Militaire aangelegenheden, 9
      - Rapport inzake de militaire toestand op Java en Sumatra door generaal-majoor W. Schilling. Met bijlagen: briefwisseling tussen de BSA lt. Admiraal C.E.L. Helfrich en de Lt. G.G. over dit rapport., November - december 1945; 208; 1 omslag
      - Brieven en memoranda van de BSA lt. Admiraal C.E.L. Helfrich en de legercommandant lt. Generaal L.H. van Oyen voor de Lt. G.G. inzake militaire aangelegenheden., November - december 1945; 209; 1 omslag
      - Brieven van Van Mook aan generaal Christison inzake de te nemen maatregelen in verband met de ernstige situatie te Bandoeng. Doorslagen., December 1945; 210; 2 stukken
      - Lijst van Nederlandse officieren, opgeleid in Australië., (1946); 211; 1 stuk
      - Memorandum van de legercommandant voor de Lt. G.G. inzake de consequenties, van militair standpunt gezien, van de overname door de Nederlands-Indische regering van het gezag over de Buitengewesten. Met bijlage: kaart van Indonesië., 23 mei 1946; 212; 1 stuk
      - Nota's van de Lt.G.G. en generaal-majoor D.C. Buurman van Vreeden inzake de planning van militaire operaties op Java en Sumatra. Met concept en bijlage., Juli 1946; 213; 1 omslag
      - Nota van de Lt.G.G. voor de legercommandant en de commandant Zeemacht inzake de onvoldoende rapportage aan hem over militaire aangelegenheden., 8 augustus 1946; 214; 1 stuk
      - Rondschrijven van de legercommandant aan alle militaire gezaghebbenden inzake de door hen aan te nemen houding tegenover officieren van het republikeinse leger., 28 september 1946; 215; 1 stuk
      - Stukken betreffende het Geallieerde Opperbevel in Indonesië., Augustus - november 1946; 216; 1 omslag
      - Brief van de Lt.G.G. aan de commandant Zeemacht houdende een terechtwizing inzake het doen van politieke uitspraken in het openbaar. Doorslag. (Ontbreekt)., 27 december 1946; 217; 1 stuk
      - Stukken betreffende de door generaal S.H. Spoor in Nederland te voeren besprekingen over verdere uitzending en aflossing van troepen., Juli 1946 - januari 1947; 218; 1 omslag
      - Lijsten van de aantallen doden en gewonden, binnengebracht in het militaire ziekenhuis Gatoel., januari 1947; 219; 2 stukken
        Zie in inventarisnummers 162, 163 (Commissie-Generaal Beleid).
      - Nota's inzake militaire aangelegenheden., januari - maart 1947; 220; 1 omslag
      - Rapport van de intendant van het huis van de G.G. inzake een complot van Nederlandse militairen om een aanslag te plegen op Sjahrir., 16 februari 1947; 221; 1 stuk
      - Stukken betreffende de voorbereiding van de eerste politionele actie tegen de Republiek., Juni - juli 1947; 222; 1 omslag
      - Stukken betreffende de toestand in Indonesië na de eerste politionele actie tegen de Republiek., Augustus 1947; 223; 1 omslag
      - Tekst van een bekendmaking van de Lt.G.G. inzake de omvang van het gebied, onder Nederlands gezag gekomen door de eerste politionele actie., 28 augustus 1947; 224; 1 stuk
        Zie ook inventarisnummer 258 (Redevoeringen).
      - Memoranda van en voor de Consulaire Commissie (ingesteld door de Veiligheidsraad) en de Militaire Subcommissie daarvan inzake het onder zoek naar de eerste politionele actie., 2 oktober 1947; 225; 2 stukken
      - Brief van de Lt.G.G. aan de minister van Overzeese Gebiedsdelen inzake de handhaving van orde en veiligheid in de onder Nederlands gezag staande gebieden van Indonesië. Doorslag., 17 oktober 1947; 226; 1 stuk
      - Stukken betreffende de toestand in Oost-Java en de voorbereiding van een militaire actie om Madoera te bezetten., Oktober - november 1947; 227; 1 omslag
      - Stukken betreffende gegevens voor het samenstellen van een overzicht van de ontwikkeling van de militaire toestand in Indonesië., januari - oktober 1947; 228; 1 omslag
      - Brief en telegrammen inzake een verzoek van de Indonesische bevolking tot evacuatie onder Nederlandse militaire dekking uit het in republikeins gebied gelegen Karanganjar., November 1947; 229; 1 omslag
      - Tekst van de radiorede van de legercommandant generaal S.H. Spoor tot de troepen te gelegenheid van de Renville-overeenkomst., 17 januari 1948; 230; 1 stuk
      - Rekest van Vice-admiraal A.S. Pinke aan de Koningin tot ontheffing uit zijn functie als commandant der Zeemacht in Nederlands-Indië en eervol ontslag uit de zeedienst. Afschrift. Met gebeleidbrief aan de Lt.G.G., Mei 1948; 231; 2 stukken
      - Rapport van de hoofdinspecteur van [politie te Batavia inzake de documenten gevonden op de koerier van de permanente staf van Field Preparation bij diens arrestatie. Met bijlagen., Juni 1948; 232; 1 omslag
        De Field Preparation was een organisatie van het republikeinse ministerie van Defensie.
      - Nota door N.N. voor de Lt.G.G. inzake het te volgen marine-beleid in Indonesië., (Juli 1948); 233; 1 stuk
      - Briefwisseling inzake de vervanging van generaal-majoor H.J.J.W. Dürst Britt als commandant van de C-divisie (7 december-divisie)., Juni - augustus 1948; 234; 1 omslag
      - Stukken betreffende de benoeming tot Ridder 4e klasse der Militaire Willemsorde van drie officieren van het KNIL., Mei - augustus 1948; 235; 1 omslag
      - Brief van luitenant K. Bavinck, voormalig chef van de Lasjkarrajat (ongeregelde troepen) aan Idenburg inzake de toestand van de troepen na hun demobilisatie. Afschrift. Met begeleidbrief aan de Lt.G.G., September 1948; 236; 2 stukken
      - Memorandum van de legercommandant generaal S.H. Spoor voor de Lt.G.G., de Nederlandse delegatie en Dirvo inzake republikeinse infiltraties in Nederlands bezet gebied op Java. Met bijlagen., September 1948; 237; 1 omslag
      - Nota van generaal S.H. Spoor inzake de noodzaak van een nieuwe militaire actie tegen de Republiek, indien de onderhandelingen over het door Nederland geamendeerde Cochran-plan zouden mislukken., 20 oktober 1948; 238; 1 stuk
      - Beschouwingen door N.N. omstrent de taak en de organisatie der Nederlandse strijdkrachten., (Oktober 1948); 239; 1 stuk
    - Financieel-economische aangelegenheden, 10
      - Nota's betreffende de financieel-economische situatie in Indonesië., September - november 1945; 240; 3 stukken
      - Stukken van het departement van Economische Zaken voor de Lt.G.G. betreffende de voedsel- en goederevoorziening van Indonesië., Maart - april 1946; 241; 1 omslag
      - Memorandum van de directeur van Economische Zaken mr. J. E. Van Hoogstraten voor de Lt.G.G. inzake de voorziening in de vacature van president van de Javasche Bank., 30 december 1946; 242; 1 stuk
      - Nota's van de Lt.G.G. voor de voorzitter van de Indische Ondernemersbond inzake de positie en toekomst van het Westerse bedrijfsleven in Indonesië., Oktober - december 1946; 243; 2 stukken
      - Nota's inzake het financieel en economische herstel van Indonesië. Met bijlage., Juli 1946 - februari 1947; 244; 1 omslag
        Zie ook inventarisnummer 163 (Commissie-Generaal Beleid).
      - Brief van de Trade Commissioner for the Netherlands Indies te Londen P.H. Westermann aan mr. J.E. van Hoogstraten inzake de regeringsopdracht aan dr. A.D.A. de Kat Angelino en prof. C.A.Ph. Weyer tot het houden van besprekingen met de Britse regering en het Britse bedrijfsleven betreffende economische samenwerking in Indonesië. Afschrift., 10 februari 1947; 245; 1 stuk
      - Brief van de minister van Financiën aan de minister-president inzake de zorgwekkende deviezenpositie van Indonesië. Afschrift., 29 augustus 1947; 246; 1 stuk
      - Tekst van een besluit van de minister van Economische Zaken betreffende de samenstelling van de Nederlandse delegatie naar de conferentie inzake handel en werkgelegendheid van de Verenigde Naties, gehouden te Havana op 21 november 1947., 23 oktober 1947; 247; 1 stuk
      - Briefwisseling tussen P.W. Janssen, voorzitter van de Deli Planters Vereniging, en Van Mook inzake de bezwaren van fusie van Nederlands-Indische ondernemingen met Amerikaanse maarschappijen., Oktober - november 1947; 248; 2 stukken
      - Nota door N.N. inzake de instelling van een herstelbank voor Indonesië., 25 november 1947; 249; 1 stuk
      - Stukken betreffende de reis van de directeur van Economische Zaken mr. J.E. van Hoogstraten naar de Verenigde Staten om economische hulp te verkrijgen bij de wederopbouw van Indonesië., December 1947 - januari 1948; 250; 1 omslag
      - Nota's van de Lt.G.G. en W. Alons inzake de financiële schuldverhouding tussen Nederland en Indonesië. Met bijlage., Maart - april 1948; 251; 3 stukken
      - Nota door N.N. betreffende het mislukken van economische samenwerking met de Republiek., (September 1948); 252; 1 stuk
      - Overzicht van gegevens betreffende de palmolie-ondernemingen van de Zuid-Asahangroep., (Oktober 1948); 253; 1 stuk
    - Redevoeringen van Van Mook, 11
      - Teksten van radioredes van Van Mook tot de bevolking van Indonesië., December 1945 - mei 1946; 254; 1 omslag
      - Tekst van een redevoering van Van Mook over de achtergrond van het conflict in Indonesië, gehouden in Nederland., 4 januari 1946; 255; 1 stuk
      - Tekst van de redevoering van Van Mook gehouden te Makassar bij de overdracht van het gezag over de Buitengewesten door de Geallieerden aan de Nederlands-Indische regering., 13 juli 1946; 256; 1 stuk
      - Teksten van redevoeringen van Van Mook in verband met de overeenkomst van Linggadjati., Oktober 1946 - maart 1947; 257; 1 omslag
      - Teksten van redevoeringen van Van Mook naar aanleiding van de eerste politiële actie. In het Nederlands, Engels en Maleis., Juli - augustus 1947; 258; 1 omslag
      - Tekst van een in de Verenigde Staten gehouden radiorede van Van Mook houdende een overzicht van de economische en politieke ontwikkeling van Indonesië sinds de capitulatie van Japan. In het Engels. Concept., 5 september 1947; 259; 1 stuk
      - Teksten van redevoeringen van Van Mook gehouden naar aanleiding van de verschillende stadia in de totstandkoming van de federale staten en de Voorlopige Federale regering. In het Nederlands, Engels en Maleis., Juli 1946 - juli 1948; 260; 1 omslag
      - Teksten van redevoeringen van Van Mook bij diverse gelegenheden. In het Nederlands en in het Maleis. Met concept., Februari 1947 - september 1948; 261; 1 omslag
      - Tekst van de radiorede van Van Mook tot de bevolking van Indonesië bij zijn vertrek en concept van een openbare verklaring inzake zijn aftreden als Lt.G.G., Oktober - november 1948; 262; 2 stukken
        De tekst van de verklaring is onvoltooid.
    - Personeelszaken, 12
      - Nota's van de Lt.G.G. betreffende het personeelsbeleid voor de dienst in Indonesië. Doorslagen., April - mei 1946; 263; 1 omslag
      - Verweerschrift van J.H. Ritman, hoofd van de RVD, voor de Commissie van Onderzoek inzake de tegen hem ingebrachte beschuldigingen naar aanleiding van zijn houding onder de Japanse bezetting., 11 juni 1947; 264; 1 stuk
      - Memo van de Lt.G.G. inzake een nieuwe bezoldigingsregeling voor Nederlandse en Indonesische ambtenaren in Indonesië. Doorslag., 8 oktober 1947; 265; 1 stuk
      - Memo van de Lt.G.G. inzake de vervanging van T. Elink Schuurman als hoofd van Dirvo. Doorslag., 13 maart 1948; 266; 1 stuk
      - Lijsten van Nederlandse hoge functionarissen en andere notabelen in Indonesië., 1948; 267; 2 stukken
    - Ontslag, 13
      - Eigenhandiggeschreven brief van minister van Overzeese Gebiedsdelen mr. E.M.J.A. Sassen aan Van Mook inzake het voornemen van het Kabinet hem te vervangen als Lt.G.G., 12 augustus 1948; 268; 1 stuk
      - Briefwisseling betreffende de ontwikkelingen voorafgaande aan de vervanging van Van Mook als Lt.G.G., September - oktober 1948; 269; 1 omslag
      - Briefwisseling tussen Van Mook en Koningin Juliana inzake zijn ontslag uit 's Lands dienst. Met bijlagen., Oktober 1948; 270; 1 omslag
      - Stukken betreffende de bekendmaking van het aftreden van Van Mook als Lt.G.G. en de reactie daarop in de republikeinse pers., Oktober 1948; 271; 2 stukken
        Zie ook inventarisnummer 262 (Redevoeringen).
      - Brief- en telegramwisseling naar aanleiding van het ontslag van Van Mook als Lt.G.G. en zijn vertrek uit Indonesië. Met bijlage., Oktober - november 1948; 272; 1 omslag
    - Documentatie, 14
      - "De denkbeelden tot instelling van internationale gezagsorganisaties over "koloniale" gebieden, alsmede het daartegenover van Nederlandse zijde in te nemen standpunt", nota door N.N., Augustus - december 1945; 273; 1 stuk
      - "The situation in Java", brochure waarin opgenomen de lezingen gehouden door dr. F.H. Visman in de Verenigde Staten in november 1945., 274; 1 deeltje
      - Beschouwingen door N.N. over de ontwikkeling na de oorlog in Azië., Z.d; 275; 1 omslag
        Mogelijk concepten van lezingen.
      - "Indonesië in het Parlement, mei 1946", brochure uitgegeven door de Regerings Voorlichtingsdienst., 276; 1 deeltje
      - "Onze Strijd", beschouwing door Soetan Sjahrir inzake het nationalistisch streven., Z.d; 277; 1 stuk
      - Verslag van O. Peltzer inzake Nederlands-Indië onder de Japanse bezetting tot 16 december 1944., 30 augustus 1946; 278; 1 stuk
      - "Achtergronden en Oorzaken van het Indische Vraagstuk", brochure door prof. Dr. V.J. Koningsberger., November 1946; 279; 1 deeltje
      - Brochures houdende de tekst van de overeenkomst van Linggadjati, met toelichting van de Commissaris-Generaal, uitgegeven door de Regerings Voorlichtingsdienst., December 1946; 280; 2 deeltjes
      - Brochure houdende de tekst van de overeenkomst van Linggadjati en van de radioredes van Van Mook en Sjahrir naar aanleiding daarvan, uitgegeven door Balai Poestaka te Djakarta. In het Maleis, Nederlands en Engels., 1946; 281; 1 deeltje
      - "Le statut actuel des pays non autonomes d'outre-mer", studie door prof. Dr. F.M. Baron van Asbeck. Met bijlagen: twee artikelen van Van Asbeck in het gedenkboek uitgegeven ter gelegendheid van het vijf en twintigjarig bestaan van het Rechtswetenschappelijk Hoger Onderwijs in Indonesië., 1947, oktober 1949; 282; 1 deel en 2 katernen
      - Krantenknipsels betreffende de Indonesische kwestie., Februari - juli 1947 en z.d; 283; 1 omslag
      - "Linggadjati, Militaire actie, wat nu?", brochure door een aantal progressieve Nederlanders., November 1947; 284; 1 deeltje
        De namen van de schrijvers in de index.
      - Brochures houdende een overzicht van de ontwikkelingen in Indonesië na de bevrijding van de Japanse bezetting, uitgegeven door de Nederlands-Indische Regerings Voorlichtingsdienst en het Netherlands Information Bureau te New York., September 1947; 285; 2 deeltjes
      - "Culture Contacts and Social Conflicts in Indonesia", brochure door F.H. van Naerssen voor het Southeast Asia Institute te New York., 1947; 286; 1 deeltje
      - Beschouwing door N.N. over de vorming en ontwikkeling van de federale staten van Indonesië in 1948. in het Engels., Z.d; 287; 1 stuk
      - "Naar de Nieuwe Rechtsorde in Indonesië. Bouwstoffen voor de Federatie", deel I: Algemeen Overzicht. Brochure samengesteld ten behoeve van de Federale Conferentie te Bandoeng in opdracht van de VFR., Mei 1948; 288; 1 deeltje
      - Brochures houdende de tekst van documenten betreffende de uitvoering van de Renville-overeenkomst in de periode 17 januari - 31 augustus 1948., Mei - september 1948; 289; 3 deeltjes
      - Brochures betreffende de behandeling van de Indonesische kwestie in de Veiligheidsraad tussen januari 1946 en september 1947 en in december 1948, uitgegeven door het ministerie van Buitenlandse Zaken en het Netherlands Information Bureau te New York. In het Engels., 1947, 1948; 290; 3 deeltjes
        Zie ook inventarisnummer 309 (Documentatie C).
      - Krantenknipsels en persberichten uit de Nederlandse, Indonesische en Amerikaanse pers betreffende het ontslag van Van mook als Lt.G.G., Oktober 1948; 291; 1 omslag
      - "Round Table Conference. Results as accepted in the Second Plenary Meeting held on 2 november 1949 in the "Ridderzaal" at The Hague", brochure uitgegeven door het secretariaat-generaal van de Ronde Tafelconferentie., 292; 1 deeltje
      - Chronologische overzichten van de ontwikkeling van de Indonesische kwestie., 1947, 1949; 293; 1 stuk en 1 deeltje
    - Diversen, 15
      - Anonieme brief ingekomen bij Van Mook houdende een waarschuwing tegen dreigend geweld. Met afschrift., (Oktober 1946); 294; 1 stuk
      - Lijst van genodigden voor een cocktailparty op 27 februari 1946., 295; 1 stuk
      - Tekst van een bekendmaking van de station-manager van Quantas te Port Darwin houdende een verbod aan het blanke personeel van deze Australische luchtvaartmaarschappij tot omgang met inheemse personeelsleden., Oktober 1947; 296; 1 stuk
      - Brieven ingekomen bij Van Mook ter introductie van de Amerikaanse student George McT. Kahin., Mei 1948; 297; 1 omslag
      - Rapport van de intendant van het huis van de Lt.G.G. betreffende zijn bevindingen bij het aanvaarden van zijn functie., 23 september 1948; 298; 1 stuk
      - Kasboeken betreffende de particuliere financiën van Van Mook. Met bijlagen., 1947 - 1948; 299; 2 deeltjes en 1 omslag
      - Teksten van ironische gedichten inzaken de bureaucratie en het leven van een diplomaat., Z.d; 300; 2 stukken
  - NIET IN NEDERLANDSE STAATSDIENST (1917), 1948 - 1965, C.
    - Algemeen, 1
      - Briefwisseling., 5 november 1948 tot met 1959 en z.d; 301; 1 omslag
    - Lezingen en publicaties van Van Mook, 2
      - Tekst van een lezing van Van Mook gehouden op het Indisch Studenten Congres te Leiden., 24 november 1917; 302; 1 stuk
      - Artikelenserie van Van Mook in de NRC over de Indonesche kwestie., 1948 - 1949; 338; 1 pak
        Dit inventarisnummer is een aanvulling uit 1994. Deze stukken waren gedeponeerd in de verzameling Documentatie Overzees recht van de Adatvereniging aan de Universiteit van Leiden
      - Brochure Nederlandsch-Indië onder de Japansche bezetting. Zeven toespraken gehouden over Radio Oranje in den zomer van 1944 door dr. H.J. van Mook […], (Londen 1944), gedrukt., 339; 1 katern
      - Briefwisseling tussen Van Mook en de uitgeverij De Bezige Bij te Amsterdam inzake de uitgave van Van Mooks boek "Indonesië, Nederland en de Wereld"., November 1948 - januari 1949; 303; 1 omslag
      - Tekst van en notities voor lezingen van Van Mook betreffende de ontwikkeling in Azië. In het Engels., November - december 1948; 304; 2 stukken
      - Eigenhandig commentaar van Van Mook op het boek "Het Akkoord van Linggadjati" door mr. Dr. C. Smit, met concept en bijlagen., April 1959; 305; 1 omslag
      - Knipsels van artikelen van Van Mook over het Nieuw-Guinea vraagstuk in de NRG en Reflector. Met bijlage., Juni - december 1962; 306; 1 omslag
    - Documentatie, 3
      - Memorandum van A. Teunis voor Van Mook houdende de titels van een aantal overzichten en brochures over de Japanse tijd en de ontwikkeling daarna., 2 november 1948; 307; 1 stuk
      - Nota van de Nederlandse delegatie houdende een overzicht van de politieke organisatie in Indonesië. In het Engels., januari 1949; 308; 1stuk
      - Verslagen van de vergaderingen van de Veiligheidsraad inzake de Indonesische kwestie. Met bijlage: brief van de permanente Nederlandse vertegenwoordiger aan de voorzitter inzake het Nederlandse voornemen tot het houden van een Ronde Tafelconferentie., Maart 1949; 309; 1 omslag
        Zie ook inventarisnummer 290 (Documentatie B).
      - Notitie van mr. K.F.J. Verboeket inzake de politieke verlangens van de staat Oost-Indonesië en een politiek incident te Makassar., 23 april 1949; 310; 1 stuk
      - Stukken betreffende de overeenstemming bereikt tussen de Nederlandse en republikeinse delegaties op de preliminaire besprekingen te Batavia op 7 mei 1949., 311; 1 omslag
      - Indonesiënummer van het maandblad "Wending" houdende een aantal artikelen betreffende de godsdienst, het onderwijs en de sociale zorg in Indonesië., Mei 1949; 312; 1 deeltje
      - Overzicht van de belangrijkste besluiten genomen door Federalisten en republikeinen op de tweede Inter-Indonesische conferentie te Batavia (31 juli - 2 augustus 1949) als grondslag van de toekomstige grondwet van de VST. In het Engels., 313; 1 stuk
      - Verslagen van de activiteiten van de Stichting voor Culturele samenwerking tussen Nederland, Indonesië, Suriname en de Nederlandse Antillen., September 1948 - juni 1949; 314; 2 stukken
      - Stukken betreffende de Amerikaanse politiek ten aanzien van Indonesië., November 1948 - 1950; 315; 1 omslag
      - Tekst van de nieuwjaarsrede van de staatssecretaris van Verkeer, Energie en Mijnwezen te Batavia, ir. C.J. Warners, tot de medewerkers van zijn departement., 3 januari 1949; 316; 1 stuk
      - Verslagen van een vergadering en een conferentie betreffende de Indonesische kwestie, georganiseerd door de dr. Wiardi Beckmanstichting., Maart - juli 1949; 317; 2 stukken
      - Beschouwing van E. Land inzake de houding van progressief Nederland ten aanzien van de Indonesische kwestie., 1949; 318; 1 stuk
      - "Psychological aspects of the Indonesian problem", beschouwing door prof. Dr. P.M. van Wulfften Palthe., 1949; 319; 1 deeltje
      - "Over het Bendewezen op Java", brochure door prof. Dr. P. M. van Wulfften Palthe., 1949; 320; 1 deeltje
      - Mailbrieven en andere publicaties uitgegeven door de RVD te Batavia inzake de ontwikkelingen in Indonesië., Oktober 1948 - 17 december 1949; 321; 1 omslag
      - Stukken ingekomen bij Van Mook van het Netherlands Information Bureau te San Francisco betreffende de Ronde Tafelconferentie en de soevereiniteitsoverdracht aan de VSI. In het Engels., Oktober - december 1949; 322; 1 omslag
      - Telex- en persberichten van het persbureau ANETA en uit de Nederlandse, Indonesische en Amerikaanse pers betreffende Indonesië., December 1948 - mei 1951; 323; 1 omslag
      - Plakboeken met krantenknipsels betreffende de Indonesische kwestie., November 1948 - augustus 1949; 324; 2 banden
      - Krantenknipsels betreffende Indonesië., 1949 - 1951; 325; 1 omslag